臺灣高雄地方法院刑事判決　　　　　　　95年度易字第2218號
公　訴　人　臺灣高雄地方法院檢察署檢察官
被　　　告　甲○○
上列被告因竊盜案件，經檢察官提起公訴（95年度偵字第25268
號），本院判決如下：
    主  文
甲○○共同攜帶兇器竊盜，累犯，處有期徒刑捌月，扣案L 型扳
手壹支沒收。又共同攜帶兇器，毀越安全設備竊盜，累犯，處有
期徒刑玖月，扣案油壓剪壹支均沒收。又共同攜帶兇器竊盜，累
犯，處有期徒刑捌月。應執行有期徒刑貳年，扣案L 型扳手、油
壓剪各壹支均沒收。
    事  實
一、甲○○前於民國89年間，因施用毒品及竊盜案件，經臺灣臺
    中地方法院以89年度易字第3018號、90年易字第199 號判決
    分別判處有期徒刑5 月，10月確定，兩罪接續執行，於92年
    1 月31日假釋出監，於92年3 月24日假釋期滿未經撤銷而執
    行完畢。詎猶不知悔改，復與林良建（檢察官另行偵辦中）
    先後3 次基於意圖為自己不法所有之犯意聯絡，於95年7 月
    20日凌晨零時許，在高雄縣岡山鎮○○里○○路20號前，由
    甲○○在旁把風，林良建持客觀上足對人之生命、身體、安
    全構成威脅，可供兇器使用之L 型扳手，插入停於該處，辛○○所有，車牌號碼VI-6108 號自小客車之車門鑰匙孔，開
    啟車門後，入內再將扳手插入汽車電門，發動該車後，將之
    駛離現場，而竊取該車得手。嗣於同日凌晨1 時至2 時許，
    甲○○、林良建駕駛上開所竊自小客車，至高雄縣橋頭鄉○○村里○○路○路南巷50號之雙泰通運有限公司（下稱雙泰
    通運公司）停車場旁，由甲○○在停車場外把風，林良建持
    客觀上足對人之生命、身體、安全構成威脅，可供兇器使用
    之油壓剪1 把，剪開圍繞該停車場充之為安全設備之鐵網後
    ，踰越該鐵網進入停車場內，再持客觀上亦足供兇器使用之
    十字螺絲起子，將停放於該停車場內，屬於雙泰通運公司負
    責監督管理之曳引車車窗擊破（所涉毀損犯嫌部分，均未經
    被害人提出告訴），接續竊取如附表所示丙○○、癸○○、
    許國南、戊○○、蔡宏勳、壬○○、丁○○所有曳引車內無
    線電車裝機台、新臺幣（下同）182 元等財物，得手後，旋
    駕駛上開自小客車離開現場，並於行經高雄縣橋頭鄉○○村
    ○○路五林國小旁空地時，見庚○○所有，車牌號碼666-HS
    號曳引車停於該處（起訴書誤載停於上開雙泰通運公司停車
    場內），竟又以前述手法，由甲○○負責把風，林良建則持
    客觀上足供凶器使用之十字螺絲起子，擊破車窗玻璃後（毀
    損部分，同未經提出告訴），入內竊取車內無線電機台1 台
    ，得手後，亦駕駛上開自小客車離去。並於同日凌晨3 時5
    分許，行經高雄縣橋頭鄉○○村○○路廟邊巷內，遇警攔查
    ，心虛加速逃逸，惟因路況不熟駛入死巷而棄車逃逸，經警
    在該車內扣得無線電車裝機台8 台、現金182 元、L 型扳手
    1 支、油壓剪1 支。嗣甲○○、林良建順利逃脫後，於同日
    凌晨3 至4 時許，在高雄縣橋頭鄉○○路口附近，搭乘蔣宏
    儒駕駛之計程車離去，途經高雄縣橋頭鄉○○○路與樹德路
    口時，再遇員警攔檢，甲○○、林良建見狀即下車逃逸，惟
    遺留甲○○使用之0000000000號行動電話於計程車上，嗣經
    調閱上開電話通聯紀錄後，循線查悉上情。
二、案經高雄縣政府警察局岡山分局報請臺灣高雄地方法院檢察
    署檢察官偵查後起訴。
    理  由
一、按本件被告甲○○所犯係死刑、無期徒刑、最輕本刑為3 年
    以上有期徒刑以外之罪，其於準備程序就前揭被訴事實為有
    罪之陳述，經受命法官告知簡式審判程序之旨，並聽取其與
    公訴人之意見後，本院認無不得或不宜改依簡式審判程序進
    行之處，爰依刑事訴訟法第273 條之1 第1 項、第284 條之
    1 ，裁定本件由受命法官獨任進行簡式審判程序，合先敘明
    。
二、上開事實，業據被告於審理中坦承不諱，核與證人即同案共
    犯林良建於警詢中證述情節相符，復據證人即被害人辛○○
    、庚○○、丙○○、癸○○、許國南、戊○○、蔡宏勳、壬○○、丁○○證述其等上開財物遭竊等語、證人即雙泰通運
    公司負責人蔡瑞玉證稱其停車場鐵絲網遭剪破，停於其內車
    輛財物遭竊等語明確，並有高雄縣警察局車輛失竊證明單及
    尋獲電腦輸入單各1 份、贓物認領保管單8 紙、現場查獲相
    片14張附卷可稽，足認被告前開自白核與事實相符。本件事
    證明確，被告前揭犯行，洵堪認定。
三、論罪科刑部分：
  (一)按刑法第321 條第1 項第3 款之攜帶兇器竊盜罪，係以行為
    人攜帶兇器竊盜為其加重條件，此所謂兇器，其種類並無限
    制，凡客觀上足對人之生命、身體、安全構成威脅，具有危
    險性之兇器均屬之，且祇須行竊時攜帶此種具有危險性之兇
    器為已足，並不以攜帶之初有行兇之意圖為必要（最高法院
    79年臺上字第5253號判例可資參照）。本案被告行竊時所攜
    L 型扳手1 支、油壓剪1 支、十字螺絲起子，均係金屬製品
    ，且由被告可持該扳手插入汽車電門，藉以發動車輛、持該
    油壓剪剪破鐵網、持該十字螺絲起子敲破汽車玻璃等情，足
    認若非質地堅硬之物，應無法輕易為之，若持該等工具用以
    攻擊人體，顯足以造成傷害，是認該扳手、油壓剪及螺絲起
    子客觀上可對人之生命、身體構成威脅，具有危險性，應屬
    刑法第321 條第1 項第3 款所定之兇器。
  (二)是被告利用L 型扳手竊取被害人辛○○所有自小客車，所為
    係犯刑法第321 條第1 項第3 款之攜帶兇器竊盜罪。又其攜
    帶油壓剪，將環繞雙泰通運有限公司停車場之鐵網剪破後，
    踰越鐵網，入內竊取停於該處曳引車之無線電車裝機台、現
    金等財物，所為係犯刑法第321 條第1 項第2 、3 款之攜帶
    兇器踰越安全設備竊盜罪。又行為人各次所為，如同時同地
    或密切接近實施之數行為，在形式概念上雖為數行為，惟其
    獨立性薄弱，在刑法評價上，難以強分，則係數個舉動之接
    續施行，應包括為一行為予以評價，方符法之感情，應屬接
    續犯，仍屬單一一罪（最高法院87年度臺上字第1811號判決
    、86年臺上字第3295號判例意旨參照）。本件被告侵入雙泰
    通運公司停車場雖竊取多部曳引車內之財物，然因該停車場
    四周圍有鐵網，大門亦有上鎖等情，據證人即雙泰通運公司
    負責人蔡瑞玉證述明確，復有該停車場相片3 紙在卷可參，
    由此堪認該停車場於被告行竊當時，應有透由上鎖大門及鐵
    絲網阻絕他人任意侵入之意，足認該時停於停車場內之車輛
    ，係由雙泰通運公司負責統一監督管理。而因刑法竊盜罪之
    法益受侵害次數之認定，係以財產監督權為計算標準（最高
    法院29年上字第1403號判例、79年度台上字第13 69 號判決
    意旨可資參照），則被告在雙泰通運公司停車場內竊取多部
    曳引車內財物所為，因侵害者係雙泰通運公司之財產監督權
    ，故僅侵害單一之財產法益，又其上開犯行既係在同時、同
    地為之，依一般社會健全觀念，各行為間獨立性甚為薄弱，
    難以強行分開，參以所侵害者又係同一法益，足認應認係基
    於單一犯意所為之數舉動接續施行，合為包括之一行為予以
    評價，較為合理，則屬接續犯。另被告在雙泰通運公司停車
    場內竊取財物完畢後，駕車離去，行經高雄縣橋頭鄉○○村
    ○○路五林國小旁空地時，見被害人庚○○車輛停於該處，
    再度攜帶兇器下車竊取該車車內財物，所為係犯刑法第321
    條第1 項第3 款之攜帶兇器竊盜罪。又此被告所為竊盜犯行
    ，公訴人誤行竊地點亦係在雙泰通運公司停車場內，而認應
    與前開犯行成立接續犯關係，尚有未洽，併此敘明。
  (三)被告與林良建就前開所為數竊盜犯行，互有犯意聯絡及行為
    分擔，應為共同正犯。被告所犯上開3 竊盜犯行，犯意各別
    ，行為互殊，應與分論併罰。被告前於89年間，因施用毒品
    及竊盜案件，經臺灣臺中地方法院以89年度易字第3018號、
    90 年 易字第199 號判決分別判處有期徒刑5 月，10月確定
    ，兩罪接續執行，於92年1 月31日假釋出監，於92年3 月24
    日假釋期滿未經撤銷而執行完畢，有臺灣高等法院被告前案
    紀錄表、台灣高雄地方法院檢察署刑案資料查註紀錄表各1
    紙在卷可稽，其於上開徒刑執行完畢後5 年內，再故意犯本
    件最重本刑為有期徒刑以上之3 罪，為累犯，均應依刑法第
    47 條 第1 項之規定加重其刑。爰審酌被告正值青壯之年，
    不思以正當方式取得財物，竟貪圖私慾，攜帶兇器竊取他人
    財物，侵害他人之財產安全，造成被害人受有財產損失，惡
    性非輕，且被告前已有竊盜前科，本次復再犯竊盜犯行，顯
    見並無真正悔改之意，本應從重量刑，惟念及被告犯後尚知
    坦承犯行，態度良好等一切情狀，就其所為3 次竊盜犯行，
    分別量處如主文所示之刑，並定其應執行之刑。
  (四)扣案之L 型扳手、油壓剪為共犯林良建所有，且為供本件犯
    罪所用之物，業據被告供陳明確（見本院卷第30頁），依共
    犯責任共通原則，爰依刑法第38條第1 項第2 款宣告沒收。
    另被告行竊時，用以擊破車輛玻璃之十字螺絲起子，並非違
    禁物，非屬依法必須宣告沒收之物，且未據扣案，為免日後
    執行困難，爰不依刑法第38條第1 項第2 款規定宣告沒收，
    附此敘明。
據上論斷，應依刑事訴訟法第299 條第1 項前段、第273 條之1
第1 項，刑法第28條、第321 條第1 項第2 款、第3 款、第47條
第1 項、第38條第1項第2款、第51條第5 款，判決如主文。
本案經檢察官乙○○到庭執行職務。
中　　華　　民　　國　　96　　年　　5 　　月　　7 　　日
                  刑事第十二庭  法　官  黃宗揚
以上正本證明與原本無異。
如不服本判決，應於收受送達後10日內向本院提出上訴書狀。
中　　華　　民　　國　　96　　年　　5 　　月　　7 　　日
　　　　　　　　　　　　　　　  書記官  王壹理
附錄本案論罪科刑法條：
刑法第321條：
犯竊盜罪而有左列情形之一者，處6 月以上、5 年以下有期徒刑
：
  一  於夜間侵入住宅或有人居住之建築物、船艦或隱匿其內而
      犯之者。
  二  毀越門扇、牆垣或其他安全設備而犯之者。
  三  攜帶兇器而犯之者。
  四  結夥三人以上而犯之者。
  五  乘火災、水災或其他災害之際而犯之者。
  六  在車站或埠頭而犯之者。
前項之未遂犯罰之。
附表：
 ┌──┬───┬───┬─────┬──────────┬─────┐
 │編號│被害人│犯罪時│犯罪地點  │犯罪手法            │損失財物  │
 │    │      │間    │          │                    │          │
 ├──┼───┼───┼─────┼──────────┼─────┤
 │ 1  │辛○○│95年7 │高雄縣岡山│甲○○在旁把風，林良│車牌號馬  │
 │    │      │月20日│鎮程香里懷│建持L型扳手下手行竊 │VI-6108 號│
 │    │      │凌晨0 │德路20號前│辛○○所有之車牌號碼│自小客車  │
 │    │      │時許  │          │VI-6108號自小客車   │          │
 ├──┼───┼───┼─────┼──────────┼─────┤
 │ 2  │丙○○│95年7 │高雄縣橋頭│以被告在旁把風，林良│無線電車裝│
 │    │      │月20日│鄉東林村里│建持客觀上足供凶器使│機台1台   │
 │    │      │凌晨1 │林東路鐵路│用之十字螺絲起子打破│          │
 │    │      │時至2 │南巷50號之│車窗下手，共同竊取被│          │
 │    │      │時許  │雙泰通運有│害人丙○○所有之KY-9│          │
 │    │      │      │限公司停車│59號曳引車內之無線電│          │
 │    │      │      │場內      │車裝機台1 台        │          │
 ├──┼───┼───┼─────┼──────────┼─────┤
 │ 3  │癸○○│同上  │同上      │同上，共同竊取被害人│無線電車裝│
 │    │      │      │          │癸○○所有之755-HS號│機台1台   │
 │    │      │      │          │曳引車內之無線電車裝│          │
 │    │      │      │          │台1台               │          │
 ├──┼───┼───┼─────┼──────────┼─────┤
 │ 4  │己○○│同上  │同上      │同上，共同竊取被害人│無線電車裝│
 │    │      │      │          │己○○所有之965-GZ號│機台1台   │
 │    │      │      │          │曳引車內之無線電車裝│          │
 │    │      │      │          │台1台               │          │
 ├──┼───┼───┼─────┼──────────┼─────┤
 │ 5  │戊○○│同上  │同上      │同上，共同竊取被害人│無線電車裝│
 │    │      │      │          │戊○○所有之KY-959號│機台1台   │
 │    │      │      │          │曳引車內之無線電車裝│          │
 │    │      │      │          │台1台               │          │
 ├──┼───┼───┼─────┼──────────┼─────┤
 │ 6  │葉宏勳│同上  │同上      │同上，共同竊取被害人│無線電車裝│
 │    │      │      │          │葉宏勳所有之JF-J30號│機台1台   │
 │    │      │      │          │曳引車內之無線電車裝│          │
 │    │      │      │          │台1台               │          │
 ├──┼───┼───┼─────┼──────────┼─────┤
 │ 7  │壬○○│同上  │同上      │同上，共同竊取被害人│無線電車裝│
 │    │      │      │          │壬○○所有之557-JG號│機台1台   │
 │    │      │      │          │曳引車內之無線電車裝│          │
 │    │      │      │          │台1台               │          │
 ├──┼───┼───┼─────┼──────────┼─────┤
 │ 8  │丁○○│同上  │同上      │同上，共同竊取被害人│無線電車裝│
 │    │      │      │          │丙○○所有之685-HB號│機台1台及 │
 │    │      │      │          │曳引車內之無線電車裝│硬幣182元 │
 │    │      │      │          │台1台及硬幣182元    │          │
 ├──┼───┼───┼─────┼──────────┼─────┤
 │ 9  │庚○○│95年7 │高雄縣橋頭│同上，共同竊取被害人│無線電車裝│
 │    │      │月20日│鄉五林村五│庚○○所有之666- HS │機台1台   │
 │    │      │凌晨1 │林路五林國│號曳引車內之無線電車│          │
 │    │      │時至2 │小旁空地  │裝機台1 台，        │          │
 │    │      │時許（│          │                    │          │
 │    │      │為上開│          │                    │          │
 │    │      │1 至8 │          │                    │          │
 │    │      │犯行後│          │                    │          │
 │    │      │之某時│          │                    │          │
 │    │      │許）  │          │                    │          │
 └──┴───┴───┴─────┴──────────┴─────┘
